Config:
  hfst:
    Gen: ../../../src/generator-gt-norm.hfst
    Morph: ../../../src/analyser-gt-norm.hfst
  xerox:
    Gen: ../../../src/generator-gt-norm.xfst
    Morph: ../../../src/analyser-gt-norm.xfst
    App: lookup

Tests:
  
  Verb - nipâ - sleep : # Ordinary VAI verb - full paradigm
     
     nipâw+V+AI+Ind+Prs+1Sg: ninipân
     nipâw+V+AI+Ind+Prs+2Sg: kinipân
     nipâw+V+AI+Ind+Prs+3Sg: nipâw
     nipâw+V+AI+Ind+Prs+4Sg/Pl: nipâyiwa
     nipâw+V+AI+Ind+Prs+1Pl: ninipânân
     nipâw+V+AI+Ind+Prs+12Pl: [kinipânaw, kinipânânaw]
     nipâw+V+AI+Ind+Prs+2Pl: kinipânâwâw
     nipâw+V+AI+Ind+Prs+3Pl: nipâwak
     
     nipâw+V+AI+Ind+Prt+1Sg: [nikî-nipân, nikînipân] 
     nipâw+V+AI+Ind+Prt+2Sg: [kikî-nipân, kikînipân]
     nipâw+V+AI+Ind+Prt+3Sg: [kî-nipâw, kînipâw]
     nipâw+V+AI+Ind+Prt+4Sg/Pl: [kî-nipâyiwa, kînipâyiwa]
     nipâw+V+AI+Ind+Prt+1Pl: [nikî-nipânân, nikînipânân]
     nipâw+V+AI+Ind+Prt+12Pl: [kikî-nipânaw, kikînipânaw, kikînipânânaw, kikî-nipânânaw]
     nipâw+V+AI+Ind+Prt+2Pl: [kikî-nipânâwâw, kikînipânâwâw]
     nipâw+V+AI+Ind+Prt+3Pl: [kî-nipâwak, kînipâwak]
     
     nipâw+V+AI+Ind+Fut+Def+1Sg: [nika-nipân, nikanipân]
     nipâw+V+AI+Ind+Fut+Def+2Sg: [kika-nipân, kikanipân]
     nipâw+V+AI+Ind+Fut+Def+3Sg: [ka-nipâw, kanipâw]
     nipâw+V+AI+Ind+Fut+Def+4Sg/Pl: [ka-nipâyiwa, kanipâyiwa]
     nipâw+V+AI+Ind+Fut+Def+1Pl: [nika-nipânân, nikanipânân]
     nipâw+V+AI+Ind+Fut+Def+12Pl: [kika-nipânaw, kikanipânaw, kika-nipânânaw, kikanipânânaw]
     nipâw+V+AI+Ind+Fut+Def+2Pl: [kika-nipânâwâw,kikanipânâwâw] 
     nipâw+V+AI+Ind+Fut+Def+3Pl: [ka-nipâwak, kanipâwak]
     
     nipâw+V+AI+Ind+Fut+Int+1Sg: [niwî-nipân, niwînipân]
     nipâw+V+AI+Ind+Fut+Int+2Sg: [kiwî-nipân, kiwînipân]
     nipâw+V+AI+Ind+Fut+Int+3Sg: [wî-nipâw, wînipâw]
     nipâw+V+AI+Ind+Fut+Int+4Sg/Pl: [wî-nipâyiwa, wînipâyiwa]
     nipâw+V+AI+Ind+Fut+Int+1Pl: [niwî-nipânân, niwînipânân]
     nipâw+V+AI+Ind+Fut+Int+12Pl: [kiwî-nipânaw, kiwînipânaw, kiwî-nipânânaw, kiwînipânânaw]
     nipâw+V+AI+Ind+Fut+Int+2Pl: [kiwî-nipânâwâw, kiwînipânâwâw]
     nipâw+V+AI+Ind+Fut+Int+3Pl: [wî-nipâwak, wînipâwak]
     
     nipâw+V+AI+Cnj+Prs+1Sg: [ê-nipâyân, ênipâyân]
     nipâw+V+AI+Cnj+Prs+2Sg: [ê-nipâyan, ênipâyan]
     nipâw+V+AI+Cnj+Prs+3Sg: [ê-nipât, ênipât]
     nipâw+V+AI+Cnj+Prs+4Sg/Pl: [ê-nipâyit, ênipâyit]
     nipâw+V+AI+Cnj+Prs+1Pl: [ê-nipâyâhk, ênipâyâhk]
     nipâw+V+AI+Cnj+Prs+12Pl: [ê-nipâyahk, ênipâyahk]
     nipâw+V+AI+Cnj+Prs+2Pl: [ê-nipâyêk, ênipâyêk]
     nipâw+V+AI+Cnj+Prs+3Pl: [ê-nipâcik, ênipâcik]

     nipâw+V+AI+Fut+Cond+1Sg: nipâyâni
     nipâw+V+AI+Fut+Cond+2Sg: nipâyani
     nipâw+V+AI+Fut+Cond+3Sg: nipâci
     nipâw+V+AI+Fut+Cond+4Sg/Pl: nipâyici
     nipâw+V+AI+Fut+Cond+1Pl: nipâyâhki
     nipâw+V+AI+Fut+Cond+12Pl: nipâyahko
     nipâw+V+AI+Fut+Cond+2Pl: nipâyêko
     nipâw+V+AI+Fut+Cond+3Pl: nipâtwâwi

     nipâw+V+AI+Imp+Imm+2Sg: nipâ
     nipâw+V+AI+Imp+Imm+2Pl: nipâk
     nipâw+V+AI+Imp+Imm+12Pl: nipâtân
     
     nipâw+V+AI+Imp+Del+2Sg: nipâhkan
     nipâw+V+AI+Imp+Del+2Pl: nipâhkêk
     nipâw+V+AI+Imp+Del+12Pl: nipâhkahk
     
     